臺灣高等法院高雄分院刑事裁定　　　　　110年度抗字第387號
抗　告　人
即　受刑人　蔡鴻銘




上列抗告人因聲明異議案件，不服臺灣高雄地方法院中華民國11
0 年9 月27日裁定（110 年度聲字第1961號），提起抗告，本院
裁定如下：
    主  文
抗告駁回。
    理  由
一、抗告意旨略以：抗告人即受刑人蔡鴻銘（下稱抗告人）前因
    違反毒品危害防制條例等案件，經法院判處應執行有期徒刑
    7 年8 月確定，現正服刑中；又接獲臺灣高雄地方檢察署（
    下稱高雄地檢署）檢察官110 年度執更嶸字第1779號之執行
    指揮書，應執行拘役70日。抗告人既已執行有期徒刑7 年8
    月，依刑法第51條第9 款之規定，不應再執行拘役70日，惟
    高雄地檢署檢察官以上開執行指揮書將拘役之刑併入執行，
    顯已違法，爰依法聲明異議云云。
二、按依刑法第51條第5 款至第8 款所定之刑，併執行之。但應
    執行者為3 年以上有期徒刑與拘役時，不執行拘役，同法第
    51條第9 款固有明文。惟刑法第51條所規定之數罪併罰，應
    以合於同法第50條之規定為其前提，而第50條之併合處罰規
    定，則以裁判確定前犯數罪為其要件，若於一罪之裁判確定
    後又犯他罪者，自應於他罪科刑裁判確定後，與前罪應執行
    之刑併予執行，而不得適用刑法第51條所列各款之規定，據
    以定其應執行刑。是以，刑法第51條第9 款規定「依第5 款
    至前款所定之刑，併執行之。但應執行者為3 年以上有期徒
    刑與拘役時，不執行拘役」，係指受刑人於裁判確定前犯數
    罪，經分別宣告有期徒刑及拘役時，合於同法第50條併合處
    罰之規定，且所定之執行刑有3 年以上有期徒刑與拘役時，
    始有不執行拘役可言。如係各別犯罪，即應接續執行而非定
    應執行刑之情形，縱所接續執行之刑期已超過3 年有期徒刑
    ，且有拘役，仍無刑法第51條第9 款但書規定之適用。
三、經查：
  ㈠抗告人前因違反毒品危害防制條例案件，經臺灣高雄地方法
    院（下稱高雄地院）以107 年度簡字第3468號判處有期徒刑
    6 月，於108 年1 月3 日確定（下稱第一案）；又因違反毒
    品危害防制條例等案件，經高雄地院以107 年度訴字第944
    號判處應執行有期徒刑7 年8 月，上訴後迭經本院以108 年
    度上訴字第844 號及最高法院以109 年度台上字第4621號判
    決均駁回上訴，於109 年12月31日確定（下稱第二案）；第
    一案及第二案再經本院以110 年度聲字第985 號裁定應執行
    有期徒刑8 年確定。嗣抗告人另因竊盜案件經高雄地院以11
    0 年度簡字第775 號判處拘役50日確定（下稱第三案）；又
    因竊盜案件經高雄地院以110 年度簡字第1431號判處拘役50
    日確定（下稱第四案）；第三案及第四案再經高雄地院以11
    0 年度聲字第1656號裁定應執行拘役70日確定，並由高雄地
    檢署檢察官以110 年度執更嶸字第1779號執行指揮書執行拘
    役70日等節，有臺灣高等法院被告前案紀錄表、本院110 年
    度聲字第985 號裁定及高雄地院110 年度聲字第1656號裁定
    各1 份在卷可稽，並經原審調閱高雄地檢署110 年度執更字
    第1779號卷宗核閱無訛。
  ㈡上開案件中，最先判決確定者為第一案，於108 年1 月3 日
    確定，而第二案之犯罪時間均在第一案確定之前，故得與第
    一案合併定其應執行之刑；惟第三案及第四案之犯罪時間分
    別為110 年1 月31日及同年1 月24日，均在第一案確定之後
    ，即與刑法第50條併合處罰之規定不符，而不得與第一案及
    第二案合併定其應執行之刑，則依上述說明，第三案及第四
    案所應執行之拘役70日，既非第一案裁判確定前所犯之數罪
    ，自不得依刑法第50條、第51條之規定，與第一案及第二案
    合併定其應執行之刑，更無適用同法第51條第9 款但書所規
    定「不執行拘役」之餘地。是以，高雄地檢署檢察官110 年
    8 月20日110 年度執更嶸字第1779號執行指揮書依法並無違
    誤。
四、綜上所述，檢察官認抗告人所犯第三案及第四案合併應執行
    拘役70日之刑期仍應執行，經核並無不當。原裁定因認抗告
    人聲明異議為無理由，予以裁定駁回，並無不合。抗告人提
    起抗告，猶執前詞指摘原裁定不當，並無理由，應予駁回。
據上論結，應依刑事訴訟法第412 條，裁定如主文。
中    華    民    國  110     年    11    月    24    日
                  刑事第二庭  審判長法  官  孫啓強
                                    法  官  范惠瑩
                                    法  官  鄭詠仁
以上正本證明與原本無異。
如不服本裁定應於送達後5日內向本院提出再抗告狀。
中    華    民    國   110    年    11    月    24    日
                                    書記官  楊明靜